【裁判字號】    99,附民,6
【裁判日期】    990628
【裁判案由】    違反著作權法
【裁判全文】
智慧財產法院刑事附帶民事判決
                                       99年度附民字第6號
原      告  群體娛樂有限公司
代  表  人  甲○○
訴訟代理人  丁○○
被      告  乙○○
            丙○○
上列被告因違反著作權法案件（98年度刑智上易字第66號），原
告提起附帶民事訴訟，請求損害賠償，本院於民國99年5 月24日
言詞辯論終結，判決如下：
   主  文
被告應連帶給付原告新台幣貳拾伍萬元及自民國99年5 月25日起
至清償日止，按年利率百分之五計算之利息。
訴訟費用由被告連帶負擔。
本判決得假執行。
   事實及理由
壹、程序方面：
    按訴狀送達後，原告不得將原訴變更或追加他訴，但被告同
    意、請求之基礎事實同一者不在此限，民事訴訟法第255 條
    第1 項第1 、2 款定有明文。經查原告原起訴聲明請求：1.
    被告乙○○應給付原告新台幣（下同）25萬元整及自本起訴
    狀繕本送達之翌日起至清償日止，按年息百分之5 計算之利
    息。2.被告丙○○應給付原告25萬元整及自本起訴狀繕本送
    達之翌日起至清償日止，按年息百分之5 計算之利息。3.原
    告願供擔保請准宣告假執行。嗣原告於99年5 月24日本件行
    言詞辯論時，當庭變更上揭訴之聲明第1 、2 項為：被告二
    人應連帶給付原告新台幣25萬元及自言詞辯論終結翌日起按
    年息百分之五計算之利息。核其請求之基礎事實仍為同一，
    且其變更已於被告在場時記載於筆錄，被告並無異議，有99
    年5 月24日言詞辯論筆錄在卷可按，揆諸首揭法條規定，原
    告所為訴之變更，應予准許，合先敘明。
貳、實體部分：
一、原告起訴主張
    原告係依據我國法律合法設立之公司，並享有光碟影音產品
    品片名：「霹靂劍蹤、龍城聖影、末世錄、闍城血印、刀戟
    戡魔錄」，在中華民國台、澎、金、馬地區之著作財產權。
    被告二人竟基於以出售方法侵害他人著作財產權之犯意，於
    95年初自址設高雄縣岡山鎮○○街9 號處所架設「XYZ 網站
    」方式販賣盜版光碟片，該網站架設在大陸，而台灣地區由
    被告二人負責出貨收款，且以宅配貨到付款方式寄送盜版光
    碟片予買家，並賺取差價，而以此方式侵害原告之著作財產
    權。原告提起刑事告訴後，經臺灣高雄地方法院刑事庭於98
    年7 月24日以98年審訴字第1915號判決處被告二人分別有期
    徒刑陸月，經上訴後現由鈞院審理在案。而原告就被告二人
    所侵害著作財產權之影音產品，除須以龐大金額購買版權外
    ，且亦投入大量的人力、物力以為該等系列影音產品宣傳、
    企劃。被告二人以非法重製之方式出售未經原告合法授權之
    影音產品予不特定人，藉以獲取暴利。被告二人此等不法侵
    害行為不僅造成市場上不良之惡性競爭及不肖業者之群起傲
    尤，更甚者降低合法下游廠商簽約意願以及取締被告違法行
    為費用的支出，原告之損失不可謂不高，亦難以估算之。故
    依著作權法第88條第3 項，請求被告等負損害賠償責任。並
    聲明請求被告應連帶給付原告25萬元整及自言詞辯論終結翌
    日起至清償日止，按年息百分之5 計算之利息，並願供擔保
    請准宣告假執行。
二、被告對原告主張之事實，均不爭執，惟辯稱無力償還等語。
三、原告主張之事實，業經本院98年度刑智上訴字第66號刑事判
    決認定屬實，並認被告乙○○、丙○○擅自以重製之方法侵
    害他人之著作財產權，各判處有期徒刑二年及二年四月，有
    上開刑事判決一份在卷可稽，且被告乙○○、丙○○對於前
    開事實亦不爭執，於刑事庭坦承認罪，並於本件附帶民事訴
    訟言詞辯論時自認，應認為真正。是被告乙○○、丙○○未
    經原告之同意或授權，而共同擅自以重製之方法侵害原告之
    著作財產權，自已侵害原告著作權，應負共同損害賠償責任
    。
四、按因故意或過失不法侵害他人之著作財產權或製版權者，負
    損害賠償責任。數人共同不法侵害者，連帶負賠償責任。著
    作權法第88條第1 項定有明文。又著作權法第88條第2 項規
    定，前項損害賠償，被害人得依下列規定擇一請求：(一)依民
    法第216 條之規定請求。但被害人不能證明其損害時，得以
    其行使權利依通常情形可得預期之利益，減除被侵害後行使
    同一權利所得利益之差額，為其所受損害。(二)請求侵害人因
    侵害行為所得之利益。但侵害人不能證明其成本或必要費用
    時，以其侵害行為所得之全部收入，為其所得利益。同條第
    3 項復規定，依前項規定，如被害人不易證明其實際損害額
    ，得請求法院依侵害情節，在新臺幣一萬元以上一百萬元以
    下酌定賠償額。如損害行為屬故意且情節重大者，賠償額得
    增至新臺幣五百萬元。經查本件被告為警察查獲侵害原告著
    作財產權之盜板光碟片有「霹靂劍蹤、龍城聖影、末世錄、
    闍城血印、刀戟戡魔錄」等5 部，有上開刑事判決在卷可憑
    ，然被告上開行為期間係自95年3 月起迄96年10月間，期間
    長達1 年多，故原告主張其所受損害難以估算，故依上開著
    作權法第88條第3 項前段之規定，請求酌定25萬元之賠償額
    ，本院認以1 部5 萬元計算，尚稱相當，應予准許。
五、綜上所述，原告主張依據著作權法第88條第1 項、第3 項，
    請求被告連帶賠償其損害25萬元，及自本件刑事附帶民事訴
    訟言詞辯論終結翌日即99年5 月25日起至清償日止按法定利
    率年息百分之5 計算之遲延利息，為有理由，應予准許。原
    告陳明願供擔保請准宣告假執行，惟本件所命給付之金額未
    逾50萬元，爰依職權宣告假執行。
六、本件事證已臻明確，兩造其餘主張及攻擊防禦方法與證據，
    經本院斟酌後，與本件判決結果已不生影響，故不一一論列
    ，附此敘明。
七、據上論結，本件原告之訴為有理由，依刑事訴訟法第502 條
    、第490 條、第491 條第10款、民事訴訟法第78條、第85條
    第2項、第389 條第1 項第5款，判決如主文。
中    華    民    國    99    年     6    月   28     日
                    智慧財產法院第一庭
                          審判長法  官  李得灶
                                法  官  王俊雄
                                法  官  熊誦梅
以上正本係照原本作成。
如不服本判決，應於收受送達後十日內向本院提出上訴書狀，其
未敘述上訴之理由者，並得於提起上訴後十日內向本院補提理由
書（均須按他造當事人之人數附繕本）。
中    華    民    國    99    年     6    月   28     日
                                書記官  張祐豪


司法院資訊處製作；財團法人民間司法改革基金會備份。
